---
title: "TASA DE EMPLEO"
author: "CLAUDIA1030"
output: html_document
---


```{r setup, include=FALSE}
knitr::opts_chunk$set(echo = TRUE)
# Cargar los paquetes necesarios acá
library(readr)
library(dplyr)
library(ggplot2)
```


## Introducción
**La tabla corresponde a un relevamiento de la tasa de empleo realizada durante el período comprendido por los años 2003 al 2019,
Así mismo, dentro de cada año en estudio se releva información de tasa de empleo discriminada por sexo: varón, mujer**

## Exploración de los datos
**Se distinguen tres variables principales a saber: 1-Tasa de empleo anual 2-Tasa de empleo anual de mujeres 3-Tasa de empleo anual de varones.

```{r}
# Código para cargar o leer los datos
library(readr)
tas_emp <- read_csv("tas_emp.csv")
```

#filtrar datos por sexo

```{r}
# Cödigo de R acá 
# Agregá más bloques según sea necesario
filter(tas_emp, anio == 2003)
```
```{r}
tas_emp1 <- tas_emp %>% filter(sexo != "m" & sexo != "v")
write.csv(tas_emp1)
```
#Sacar promedio de datos anuales
```{r}
str(tas_emp1)
```
```{r}
colnames(tas_emp1)
```
```{r}
tas_emp1 <- select(tas_emp1, tasa_empleo)
View(tas_emp1)
tasa_empleo <- c (54.3, 56.7, 58.3, 59.4, 59.1, 59.1, 58.8, 58.7, 58.0, 57.5, 57.1, 57.2, 59.9, 59.2, 58.8, 58.6, 59.6) 
mean(tasa_empleo)
```
#Se calcula desvío estandar de datos anuales correspondientes a tasa de empleo sin discriminar sexo
```{r}
sd = sd (tasa_empleo)
View(sd)
```
#De acuerdo al valor obtenido de desvío estandar el período considerado para el análisis de datos correspondiente a tasa de empleo resulta insuficiente para 

## Hipótesis


