---
title: "TP_CORREGIDO"
author: "Claudia1930"
date: "2022-08-24"
output: html_document
---


```{r setup, include=FALSE}
knitr::opts_chunk$set(echo = TRUE)
library(readr)
library(dplyr)
library(ggplot2)
```

#INTRODUCCIÓN
**Las tablas contienen datos relevados correspondientes a las tasas de empleo/subocupación durante el período comprendido por los años 2003 al 2019,
Así mismo, dentro de cada año en estudio se releva información de tasa de empleo y subocupación discriminada por sexo: varón, mujer**

#VARIABLES A TRABAJAR
Se trabaja en base a dos tablas que contienen las siguientes variables tomadas en el período 2003 - 2019: 1-Tasa de empleo anual 2-Tasa de empleo anual de mujeres 3-tasa de empleo anual de varones 4-tasa de subocupación anual mujeres 5-tasa de subocupación anual varones

```{r}
tas_emp %>%
  left_join(tas_sub)
```
# Se filtra los datos de Tasa de Empleo Anual
```{r}
tas_emp %>%
  left_join(tas_sub) %>%
  filter(sexo != "m" & sexo !="v")
```
# En base a los datos filtrados se calcula el promedio de tasa de empleo en el período 2003 - 2019
```{r}
tas_emp %>%
  left_join(tas_sub) %>%
  filter(sexo != "m" & sexo !="v") %>%
  summarise(promedio_empleo = mean(tasa_empleo),
            sd_empleo = sd (tasa_empleo))
```
```{r}
tas_emp %>%
  left_join(tas_sub) %>%
  filter(sexo != "TOTAL" & sexo != "v")
```

#Se calcula promedio y desvío estándar de tasa empleo de mujeres período 2003 - 2019
```{r}
tas_emp %>%
  left_join(tas_sub) %>%
  filter(sexo != "TOTAL" & sexo != "v") %>%
  summarise(promedio_empleo = mean (tasa_empleo),
            sd_empleo = sd(tasa_empleo))
```
#CONCLUSIÓN: la tasa de empleo de las mujeres es sensiblemente baja y muestra variaciones moderadas en algunos años. 

# Se calcula la tasa de subocupación de mujeres para el período 2203 -2019
```{r}
tas_emp %>%
  left_join(tas_sub) %>%
  filter(sexo != "TOTAL" & sexo != "v") %>%
  summarise(promedio_subm = mean(tasa_subocupacion),
            sd_empleo = sd (tasa_subocupacion))
```


# Se calcula promedio de tasa de empleo y subocupacion de varones en el período 2003 - 2019
```{r}
tas_emp %>%
  left_join(tas_sub) %>%
  filter(sexo != "TOTAL" & sexo != "m")
```
```{r}
tas_emp %>%
  left_join(tas_sub) %>%
  filter(sexo != "TOTAL" & sexo != "m") %>%
  summarise(promedio_empleo = mean(tasa_empleo),
            sd_empleo = sd (tasa_empleo))
```
#Conclusión TASA DE EMPLEO VARONES: el dato promedio resulta un valor aceptable y no muestra grandes variaciones en el período considerado.

# Se calcula la promedio y desvío estándar de tasa de subocupacion para varones en el periodo 2003 - 2019
```{r}
tas_emp %>%
  left_join(tas_sub) %>%
  filter(sexo != "TOTAL" & sexo != "m") %>%
  summarise(promedio_subv = mean(tasa_subocupacion),
            sd_subocupación = sd(tasa_subocupacion))
```
Conclusión: los valores de subocupación en mujeres y varones presentan variaciones apreciables en algunos años, pero en el período considerado muestra cierta estabilidad en los valores.



#hIPÓTESIS
1-RESULTA CONSIDERABLE LA BRECHA DE GÉNERO EN LA ECONOMÍA ARGENTINA DURANTE EL PERÍODO CONSIDERADO
2-LA BRECHA DE GÉNERO MEJORÓ O EMPEORÓ
3-QUÉ DATO NO FIGURA EN LA TABLA QUE PERMITIRÍA VISUALIZAR LA SITUACIÓN DE BRECHA DE GÉNERO EN ARGENTINA


