---
title: "TP_CORREGIDO"
author: "Claudia1930"
date: "2022-08-24"
output: html_document
---


```{r setup, include=FALSE}
knitr::opts_chunk$set(echo = TRUE)
library(readr)
library(dplyr)
library(ggplot2)
```

#INTRODUCCIÓN
**Las tablas contienen datos relevados correspondientes a las tasas de empleo/subocupación durante el período comprendido por los años 2003 al 2019,
Así mismo, dentro de cada año en estudio se releva información de tasa de empleo y subocupación discriminada por sexo: varón, mujer**

#VARIABLES A TRABAJAR
Se trabaja en base a dos tablas que contienen las siguientes variables tomadas en el período 2003 - 2019: 1-Tasa de empleo anual 2-Tasa de empleo anual de mujeres 3-tasa de empleo anual de varones 4-tasa de subocupación anual mujeres 5-tasa de subocupación anual varones

```{r cars}
summary(cars)
```

## Including Plots

You can also embed plots, for example:

```{r pressure, echo=FALSE}
plot(pressure)
```

Note that the `echo = FALSE` parameter was added to the code chunk to prevent printing of the R code that generated the plot.
